【裁判字號】    99,交聲,352
【裁判日期】    991130
【裁判案由】    違反道路交通管理處罰條例聲明異議
【裁判全文】
臺灣基隆地方法院交通事件裁定         99年度交聲字第352號
移送機關即
原處分機關  交通部公路總局臺北區監理所基隆監理站
異  議  人
即受處分人  陳哲
上列異議人即受處分人因違反道路交通管理處罰條例案件，對於
交通部公路總局臺北區監理所基隆監理站於中華民國99年11月24
日所為之處分（原處分案號：基監字第裁42-A00YL4324號），聲
明異議，本院裁定如下：
    主  文
異議駁回。
    理  由
一、原處分意旨略以：異議人即受處分人陳哲於民國99年10月24
    日上午7 時51分許，駕駛車號737-EZ號營業用小客車，在臺
    北市○○○路○段與基隆路一段交岔口，因在設有禁止臨時
    停車標線處所臨時停車而違規，經警當場舉發，裁罰新台幣
    （下同）300 元等語。
二、異議意旨略以：上開地點就計程車招呼站之設置規劃有瑕疵
    ，因在市政府捷運站出站之乘客如需前往松智路之方向，為
    求便利，會在捷運站2 號出口搭車，行經忠孝東路五段22巷
    右轉松高路再右轉松智路口左轉，甚少乘客自捷運站3 號出
    口搭乘排班計程車前往上開目的地，建議改變計程車招呼站
    之設置位置等語。
三、按紅實線，設於路側，用以禁止臨時停車，道路交通標誌標
    線號誌設置規則第149 條第1 項第1 款第1 目已有明文；又
    汽車駕駛人，在設有禁止臨時停車標誌、標線處所臨時停車
    者，處300 元以上600 元以下罰鍰，道路交通管理處罰條例
    第55條第3 款定有明文。
四、經查，異議人於99年10月24日上午7 時51分許，駕駛車號73
    7-EZ號營業用小客車，在設有紅實線之禁止臨時停車標線之
    臺北市○○○路○段與基隆路一段交岔口臨時停車，經警當
    場舉發一節，未據異議人否認，復有臺北市政府警察局舉發
    違反道路交通管理事件通知單及臺北市政府警察局信義分局
    99年11月12日北市警信分交字第09932947300 號書函在卷可
    稽，足認異議人確有在設有禁止臨時停車標線處所臨時停車
    之違規行為；至於異議人辯稱前開路段之計程車招呼站設置
    位置不當，為求乘客搭車之便利，應變更計程車招呼站之設
    置位置等情，因計程車招呼站之設置位置，係屬主管機關之
    權責，異議人如認設置不當，自得向主管機關提出建議，供
    該機關審究有無變更設置位置之必要，惟縱使計程車招呼站
    之設置位置不便於乘客搭車，異議人仍不得以此作為在禁止
    臨時停車處所違規臨時停車之正當理由，且異議人亦未指明
    原處分認事用法有何不當之處，則原處分機關依道路交通管
    理處罰條例第55條第3 款及違反道路交通管理事件統一裁罰
    基準及處理細則之規定，裁處異議人罰鍰300 元，核無違誤
    ，從而，本件聲明異議為無理由，應予駁回。
據上論斷，應依道路交通事件處理辦法第18條，裁定如主文。
中    華    民    國    99    年    11    月    30    日
                  交通法庭法    官  邰婉玲
以上正本證明與原本無異。
對於本件裁定如有不服，應於送達後5 日內，向本院提出抗告書
狀，敘述抗告之理由，抗告於臺灣高等法院。
中    華    民    國    99    年    11    月    30    日
                          書 記 官  王惠萍

司法院資訊處製作；財團法人民間司法改革基金會備份。
